【裁判字號】    99,上易,1233
【裁判日期】    990720
【裁判案由】    竊盜
【裁判全文】
臺灣高等法院刑事判決                99年度上易字第1233號
上  訴  人
即  被  告  甲○○
上列上訴人因竊盜案件，不服臺灣桃園地方法院98年度審易字第
1656號，中華民國99 年3月26日第一審判決（起訴案號：臺灣桃
園地方法院檢察署98年度偵字第10692 號，及移送併辦案號：臺
灣花蓮地方法院檢察署99年度偵字第298 號），提起上訴，本院
判決如下：
    主  文
上訴駁回。
    事  實
一、甲○○分別意圖為自己不法之所有，於民國97年3 月29日13
    時許，在桃園縣中壢市○○○路458 號前，竊取乙○○所有
    停放在該處之車號JR-7641號自用小客車；另於97年7月17日
    21時20分許，在新竹縣湖口鄉○○路與仁和路口，竊取丙○
    ○所有停放在該處之車號9A-8538 號自用小客車。嗣為警分
    別於97年3 月31日13時40分許，在桃園縣楊梅鎮○○里○○
    路空地，尋獲牌照號碼為JR－7641號自用小客車；97 年7月
    19日凌晨6時許，在新竹縣竹東鎮○○路○段加油站前，尋獲
    車號9A-8538 號自用小客車，經採集車內跡證送驗後查獲上
    情。
二、案經桃園縣政府警察局楊梅分局報請臺灣桃園地方法院檢察
    署檢察官偵查起訴及臺灣花蓮地方法院檢察署移送併辦。
    理  由
甲、程序方面：
    按刑事訴訟法第159條第1項雖規定，被告以外之人於審判外
    之言詞或書面陳述，除法律有規定外，不得作為證據。惟同
    法第159條之5第1項、第2項已規定，經當事人於審判程序同
    意作為證據，法院審酌該言詞陳述或書面陳述作成時之情況
    ，認為適當者，亦得為證據。又當事人、代理人或辯護人於
    法院調查證據時，知有第159條第1項不得為證據之情形，而
    未於言詞辯論終結前聲明異議者，視為有前項之同意（指同
    條第一項之同意作為證據），此乃第159條第1項所容許，得
    作為證據之例外規定之一。查本案所據以認定被告甲○○犯
    罪事實之供述證據及非供述證據，被告於言詞辯論終結前，
    均未就上開證據主張有刑事訴訟法第159條第1項不得為證據
    之情形，本院復審酌各該證據作成時並無違法及證明力明顯
    過低之瑕疵等情況，認為適當，是被告未爭執之供述證據及
    非供述證據，均有證據能力。
乙、實體方面：
一、訊據上訴人即被告雖矢口否認有何竊盜犯行，並辯稱：系爭
    兩輛自用小客車並非伊所竊取，伊曾乘坐過該系爭兩輛車輛
    ，可能是當時留下指印，但車輛確非伊所偷竊云云。然查：
  (一)97年3 月29日在桃園縣中壢市竊盜部分：此部分之犯罪事實
    ，業據證人即被害人乙○○於警詢時指訴綦詳，且有贓物認
    領保管單及桃園縣政府警察局車輛尋獲電腦輸入單各一份在
    卷可稽（見10692號偵卷第21 頁至第24頁），足證被害人乙
    ○○所有之車號JR-7641號自用小客車失竊及尋獲之事實。
    又上開被竊車輛經警尋獲後，於車內煙盒採得煙蒂一枚，經
    送內政部警政署刑事警察局鑑驗結果，檢出的DNA-SRT 型別
    與被告的DNA-STR型別相符等情，有該局98 年9月2日刑醫字
    第0980097108號鑑驗書、桃園縣政府警察局楊梅分局刑案現
    場勘察紀錄表、刑事案件證物採驗紀錄表各一件及採證照片
    七張附卷可憑（見10692偵卷第33頁至第37頁、第56頁）。
    再參諸被告於原審準備程序時辯稱：「中壢那台車，我是被
    朋友載的，我是在楊梅上車的，我一上車，警察就追過來，
    因為當時我身上有攜帶毒品，後來我們繞道楊梅的一個死巷
    子，我就打開車門翻牆跑掉，警察也有看到，然後駕駛的人
    當場被查獲，駕駛的人是綽號阿雄，後來我還看到阿雄，他
    跟我說因為這臺車沒有報失竊，所以沒事，我當時是坐在副
    駕駛座，右後座有一個盆栽是我放的，駕駛的人當時沒有戴
    手套，我有沒有在車上抽煙我忘記了」云云（見原審卷第50
    頁反面）。而證人即桃園縣政府警察局楊梅分局幼獅派出所
    警員陳僖徽於原審準備程序時則證稱：「（你知道當初誰發
    現這臺車輛？）是我尋獲的」、「（你尋獲的過程如何？）
    97年3 月31日我們在執行巡邏勤務，我們看到系爭車輛停在
    路邊，就用電腦查詢，發現那是贓車，車輛內當時沒有人，
    我們就依照電腦查詢資料，通知車主，我們先把車輛拖回，
    請採證人員前來進行採證，採證完後就讓車主領回」等語相
    異（見原審卷第82頁），並有桃園縣政府警察局楊梅分局99
    年1月27 日楊警分刑字第0998005710號函檢送員警職務報告
    可參，又被告於原審審理中無法提出查獲當時駕駛者之真實
    年籍資料及發現系爭車輛之員警特徵資料提供調查，應係被
    告欲脫免己罪虛構以為幽靈抗辯，要難採信。
  (二)97年7 月17日在新竹縣湖口鄉竊盜部分：此部分之犯罪事實
    ，業據證人即被害人丙○○於警詢時之指訴綦詳，並有贓物
    認領保管單及新竹縣政府警察局車輛尋獲電腦輸入單各一份
    在卷可稽，足證被害人丙○○所有之牌照號碼為9A-8538 號
    自用小客車失竊及尋獲之事實（見8989號偵卷第8 頁至第11
    頁）；又該被竊車輛經警尋獲後，將自遺留在該車之礦泉水
    瓶之瓶口採得之棉棒，經送內政部警政署刑事警察局鑑驗結
    果，檢出的DNA-SRT型別與被告的DNA-STR型別相符等情，有
    該局98年9月2日刑醫字第0980097108號鑑驗書、新竹縣政府
    警察局竹東分局刑事案件證物採驗紀錄表及證物清單各一件
    及採證照片二十三張在卷可參（見8989號偵卷第12頁至第18
    頁）。被告雖於警詢時及偵查中一再辯稱：未有乘坐過牌照
    號碼為9A-8538號自用小客車，且於97年7月17日至19日期間
    亦未到過新竹縣云云，嗣於原審準備程序時則改稱：伊只有
    乘坐過而已等語（見原審卷第50頁反面），倘被告確因友人
    搭載始乘坐該車，何以於距離案發時較近之警詢及偵查中均
    毫無印象，直至原審準備程序時，始突回復記憶，此顯有違
    常理。又被告既稱係為友人搭載始乘坐前揭車輛，此為對其
    有利之事項，被告卻始終無法提供該友人之真實年籍資料以
    供法院查證，此等幽靈抗辯，自難採信。至被告於原審請求
    調查車上所查獲之行動電話是何人所有，然證人即新竹縣政
    府警察局竹東分局警員林志芳於原審準備程序時證稱：「（
    採驗記錄表、證物清單是否由你製作？）是」、「（裡面記
    載有查獲1 支行動電話？）有，採完證後我們就將它丟掉，
    因為該手機是壞掉的手機，我們有更換過同型的電池去測試
    ，但是還是無法開機，所以就把它丟棄了」、「（在系爭車
    輛上，是否只有驗到本案被告的身體跡證部分，有無其他人
    的跡證？）只有被告的身體跡證，沒有其他人的跡證，因為
    手機也只能確認有無指紋，沒有辦法採到任何身體跡證，本
    件手機也沒有查到任何跡證」、「（請問方向盤有沒有查到
    指紋？）沒有驗到」、「（五個煙蒂有沒有驗到指紋？）我
    們都有送到刑事警察局鑑定，但刑事警察局沒有驗出甚麼東
    西」等語（見原審卷第102頁反面至第103頁反面）。至警方
    雖未於車輛之行動電話或方向盤採得被告之指紋，係因採集
    不到，或指紋已遭塗抹，尚不得據為有利於被告之認定。
  (三)綜上所述，被告所辯，應屬卸責飾詞，殊無可採。本案事證
    明確，被告犯行堪以認定。
二、核被告所為，係犯刑法第320條第1項之竊盜罪。被告所犯二
    次竊盜罪間，犯意各別、行為互殊，應分論併罰。另臺灣花
    蓮地方法院檢察署移送併辦部分，與起訴書所載被告竊取丙
    ○○所有車號9A-8538 號自用小客車之事實，係屬同一事實
    ，為實質上一罪，本院自應併案審理，併此敘明。
三、原審以被告犯罪事證明確，適用刑法第320條第1項、第41條
    第1項前段、第8項、第51條第5款，刑法施行法第1條之1第1
    項、第2 項前段之規定，並審酌被告正值壯年，竟不思以正
    當方式獲取財物，而竊取他人汽車，價值不菲，及其犯罪動
    機、所生損害，與犯後飾詞否認犯罪，未見悔意等一切情狀
    ，各量處被告有期徒刑五月，並定應執行有期徒刑九月，及
    易科罰金以新臺幣一千元折算一日之標準，其認定事實、適
    用法律及量刑均為妥適，應予維持。被告猶執陳詞否認犯罪
    提起上訴，為無理由，應予駁回。
據上論斷，應依刑事訴訟法第368條，判決如主文。
本案經檢察官羅建勛到庭執行職務。
中    華    民    國    99    年    7     月    20    日
                  刑事第二十庭審判長法  官  楊貴雄
                                    法  官  許必奇
                                    法  官  周明鴻
以上正本證明與原本無異。
不得上訴。
                                    書記官  郭彥琪
中    華    民    國    99    年    7     月    20    日
附錄：本案論罪科刑法條全文
中華民國刑法第320條
（普通竊盜罪、竊佔罪）
意圖為自己或第三人不法之所有，而竊取他人之動產者，為竊盜
罪，處5年以下有期徒刑、拘役或5百元以下罰金。
意圖為自己或第三人不法之利益，而竊佔他人之不動產者，依前
項之規定處斷。
前二項之未遂犯罰之。

司法院資訊處製作；財團法人民間司法改革基金會備份。
